# 合并交叉持股

提问人：zwd891212 时间：2019-06-11 15:50:30
求助，有限公司合并抵消过程中，母子公司交叉持股，子公司持有母公司的股权如何抵消？陈老师，能帮忙解答一下吗？

回答人：chenyiwei
子公司持有母公司的股权，在合并报表层面按照子公司的取得成本列报为库存股，作为对归母权益的减项。即：借：库存股，贷：可供出售金融资产（或其他资产项目）
依据：《企业会计准则第 37 号——金融工具列报》第二十六条：回购自身权益工具（库存股）支付的对价和交易费用，应当减少所有者权益，不得确认金融资产。库存股可由企业自身购回和持有，也可由企业集团合并财务报表范围内的其他成员购回和持有。